最高法院刑事判決　　　　　　　　　　　　　　　　九十一年度台上字第四七四號
　　上　訴　人　甲○○
　　選任辯護人　胡文英律師
右上訴人因違反毒品危害防制條例案件，不服台灣高等法院中華民國九十年十一月十
三日第二審更審判決（九十年度上更(二)字第七七三號，起訴案號：台灣桃園地方法院
檢察署八十四年度偵字第一二五四三號），提起上訴，本院判決如左：
    主  文
上訴駁回。
    理  由
按刑事訴訟法第三百七十七條規定，上訴於第三審法院，非以判決違背法令為理由，
不得為之。是提起第三審上訴，應以原判決違背法令為理由，係屬法定要件。如果上
訴理由狀並未依據卷內訴訟資料，具體指摘原判決不適用何種法則或如何適用不當，
或所指摘原判決違法情事，顯與法律規定得為第三審上訴理由之違法情形，不相適合
時，均應認其上訴為違背法律上之程式，予以駁回。本件上訴人甲○○上訴意旨略稱
：(一)上訴人與證人謝樹盛於警訊中均遭刑求，該等證詞自不足採為論罪之依據。(二)被
查獲之五公斤安非他命係前案購買後所遺留，業據證人黃玉美證述明確，今前案已判
刑確定，基於一事不再理原則，自不得再為實體判決。(三)安非他命持有風險甚高，且
高雄、桃園兩地相距遙遠，上訴人在桃園就近購買應急，交與謝樹盛朋友「阿罔」，
與情理相符，且原審並未確切認定上開五公斤安非他命購入之日期，遽而認定上開係
民國八十五年三月間所購入，及上訴人係基於販賣安非他命之概括犯意購入，自有理
由不備之違法。(四)警員刑求逼供，屢見不鮮，且刑求事涉違法，警員自無承認之理。
本案承辦警員洪上賜未在指定期日到庭應訊，致上訴人及選任辯護人喪失交叉詢問之
權利，調查程序存有瑕疵云云。查原判決認定上訴人基於概括之犯意，意圖營利，因
友人謝樹盛（另案審理）欲替綽號「阿罔」之男子購買安非他命而向上訴人探詢有無
貨源，上訴人乃於八十四年十月九日二十二時許，在桃園縣中壢市○○○街一五八巷
二十四號十五樓，以新台幣（下同）九萬元向王文明購入安非他命約三兩，旋於八十
四年十月十日十六時三十分許，在桃園市○○路縣立游泳池旁等候，欲以十二萬元售
與「阿罔」，尚未交付即為警查獲，經警在上訴人身上扣得安非他命三包（驗餘淨重
一○九‧一九公克），上訴人並供出毒品來源而查獲王文明販賣安非他命（業經另案
判決在案），上訴人又於八十五年三月，向不詳姓名者購入安非他命約五公斤，寄藏
在高雄市苓雅區○○○路九十五巷四號三樓黃秀滿（另案審理）住處，伺機銷售，嗣
於八十五年三月七日，在上址為警查獲，並扣得安非他命驗餘總淨重五○四二公克等
情，係依憑上訴人於警訊及偵查中之自白，核與證人謝樹盛所證情節相符，復有安非
他命一○九‧九公克、五○四二公克扣案可稽，及法務部調查局檢驗通知書等證據，
資以認定上訴人有販賣安非他命之事實，因而撤銷第一審判決，改判論處上訴人連續
非法販賣化學合成麻醉藥品罪刑（累犯），已明其所憑之證據及認定之理由。並以
上訴人所辯：其係以原價轉讓，且尚未交付即被查獲，並無從中獲取利益，無營利之
意圖，另被查獲之約五公斤安非他命，係前案涉犯販賣安非他命一案所遺留，警訊筆
錄係刑求逼供所取得云云，純係卸責之詞，不足採信，證人謝樹盛、王文明事後翻異
前供，無非係迴護之詞，於理由中詳加說明與指駁，從形式上觀察，並無違背法令之
情形存在。次按(一)證人謝樹盛雖證稱：上訴人確遭刑求，身體上有多處傷痕，但其與
上訴人就遭刑求之地點、方式所供大異其趣，且未曾驗傷，證人即承辦警員洪上賜亦
否認有刑求之情，業據原審述明確，上訴人於案移偵查時，亦供承欲販賣安非他命
之情，且未曾為刑求之抗辯（見一二五四三號偵查卷二十八頁），故原判決依據上訴
人之警訊自白為論罪之依據，即無不合。(二)證人黃玉美雖證稱：上訴人曾拿一個旅行
袋來寄放，言明係茶葉，以鋁箔袋包裝，但未剪開來看，不知袋中為何物等語，則黃
玉美上開證詞，不足採為上訴人有利之證據。(三)刑事訴訟法第一百八十四條第二項明
定：因發現真實之必要，得命證人與被告對質，是其應否對質，在審理事實之法院本
有自由裁量之權。查原審於九十年十一月六日審理時，曾提示並告以證人洪上賜證言
之內容予上訴人以辯解之機會，上訴人及辯護人並未提出對質之要求，此有審理筆錄
可按，是原審以事證明確而未命對質，即不得指為違法。上訴意旨未依卷內訴訟資料
具體指摘原判決如何不適用法則，或如何適用不當，徒就原審採證認事職權之適法行
使，及原判決已說明之事項重為事實上之爭執，核與法律規定得為第三審上訴理由之
違法情形不相適合，其上訴為違背法律上之程式，應予駁回。
據上論結，應依刑事訴訟法第三百九十五條前段，判決如主文。
中      華      民      國    九十一    年      一      月    二十四    日
                              最高法院刑事第九庭
                                  審判長法官  莊  登  照
                                        法官  洪  明  輝
                                        法官  黃  一  鑫
                                        法官  魏  新  和
                                        法官  林  秀  夫
      右正本證明與原本無異
                                              書  記  官
中      華      民      國    九十一    年      一      月     三十     日
